【裁判字號】    92,易,172
【裁判日期】    920814
【裁判案由】    傷害
【裁判全文】
臺灣臺東地方法院刑事判決                          九十二年度易字第一七二號
    公  訴  人  臺灣台東地方法院檢察署檢察官
    被      告  甲○○
                丙○○
                乙○○
右列被告因傷害案件，經檢察官提起公訴（九十二年度偵字第三七四號），本院判決
如左：
    主  文
甲○○共同傷害人之身體，處有期徒刑伍月，如易科罰金，以參佰元折算壹日。
丙○○共同傷害人之身體，處有期徒刑伍月，如易科罰金，以參佰元折算壹日；緩刑
參年。
乙○○共同傷害人之身體，處有期徒刑伍月，如易科罰金，以參佰元折算壹日。
    事  實
一、甲○○與丙○○係夫妻關係，丙○○與乙○○為表兄妹關係，戊○○則為該三人
    之鄰居，渠等四人均在臺東市○○路上開店做生意（戊○○經營棉被、寢具買賣
    ；丙○○、甲○○、乙○○等人經營鞋子買賣）。於民國（下同）九十一年十月
    十三日上午九時四十分許，戊○○位於臺東市○○路二二四號之寢具店門口之枕
    頭掉落，戊○○上前將之撿起，並說：「屎你娘，常常這樣（台語發音）」，恰
    巧為甲○○、丙○○夫婦及乙○○聽見，其等認為戊○○係在辱罵其三人，其三
    人遂基於傷害人身體之犯意聯絡，共同上前毆打戊○○全身，戊○○之妻己○見
    狀隨即上前勸阻，其三人接續連己○都一起毆打，並將戊○○及己○打倒在地上
    ，戊○○夫婦之媳婦丁○○亦上前彎腰護住戊○○夫婦，以避免戊○○夫婦再遭
    毆打。然甲○○、丙○○及乙○○三人竟仍不肯罷休，接續朝丁○○之背部及戊○○夫婦倒地處一陣亂打或踢。附近在場之菜販劉麗娟、胡淑女、邱彙雯及其他
    不詳人士等人見狀，便趕緊上前勸阻，劉麗娟、胡淑女、邱彙雯三人並將戊○○
    夫婦及丁○○自地上扶起。警方據報後，於數分鐘後亦趕至現場處理。戊○○、
    己○及丁○○三人因遭甲○○、丙○○及乙○○三人共同毆打，造成戊○○受有
    左膝瘀傷二乘三公分、左肘瘀傷五乘零點一公分（兩處）、前額頭有二處瘀腫各
    二乘三公分、鼻樑瘀傷零點三乘零點一公分、嚴重頭痛、腦震盪及右手臂無力酸
    痛等之傷害，己○受有左膝瘀傷腫脹四乘三公分、右膝瘀傷腫脹二乘三公分及左
    背紅腫二乘三公分等之傷害，丁○○受有背部五處紅腫，長度分別為五公分、五
    公分、十四公分、四公分及三公分之傷害。
二、案經戊○○、己○及丁○○三人訴請臺灣臺東地方法院檢察署檢察官偵查起訴。
    理  由
一、訊據被告甲○○、丙○○及乙○○三人均矢口否認上開傷害犯行，被告甲○○辯
    稱：我是聽到爭吵聲才出去，我看到戊○○拿球棒要打我太太，我只是過去拉我
    太太起來，沒有傷害戊○○等人；被告丙○○辯稱：當時是因為戊○○老先生拿
    一支球棒，所以甲○○和乙○○才一起過來拉扯；被告乙○○辯稱：我看到他們
    在爭執，才出來，並沒有傷害戊○○、己○及丁○○三人云云。
二、惟查：右揭犯罪事實業據告訴人戊○○、己○及丁○○三人指訴綦詳，另據證人
    蕭騰傑於偵訊時結證稱：我是在台東市○○路二０七號附近賣東西，我當天有聽
    到對面有兩戶人家在爭吵，一戶是賣棉被，一戶是賣鞋子，過了沒多久賣鞋子那
    邊就跑到賣棉被那邊打人，就看到賣棉被那邊有二人被賣鞋子那邊三人壓在地上
    ，後來我隔壁賣菜的婦人就上前勸架，散了沒多久警方才來。（爭吵時能否確定
    何人在吵？）丁○○和丙○○在吵。（後來是何人跑出來打人？）就是賣鞋子那
    邊的人是一女二男，被打的是賣棉被那邊的二位老人，一男一女。證人劉麗娟於
    偵訊中結證稱：我在台東市○○路單號路邊賣菜，我有看到我對面有圍一堆人，
    剛開始我並未注意，後來聽到有人喊有人打架了，我才跑過去關心，看到賣棉被
    的老闆和老闆娘及他們的媳婦被壓在地上，是被隔壁賣鞋子的人壓。證人江梅虹
    結證稱：九十一年十月十三日上午九時四十分許，我在台東市○○路二二０號店
    裡，當天我有聽到有人喊說有人在爭吵，我就跑過去二二四號的騎樓看，看到賣
    棉被的老闆倒在地上，老闆娘壓在老闆身上，他們的媳婦也壓在他們上面，都倒
    著，隔壁賣鞋子有一男一女在打賣棉被的媳婦，之後有很多人要幫忙拉開，等到
    他們被拉開，我就回去了。證人胡淑女結證稱：九十一年十月十三日上午九時四
    十分許，我在台東市○○路雙號路邊賣菜，我當天看到賣鞋子的二名年青男子去
    打賣棉被的那位老闆及老闆娘，賣棉被的媳婦就去來擋，結果三人都倒在地上，
    之後就很多人上前圍起來，叫他們不要打了，我就回去賣菜，之後警方就來了。
    （那兩名年青男子，如何打老闆及老闆娘？）用拳頭往前打這樣子。證人邱彙雯
    結證稱：九十一年十月十三日上午九時四十分許，我在台東市○○路雙號路旁邊
    賣菜，我當天有看到賣棉被的他們家被壓在地上，我就去將他們扶起來，之後我
    就回去賣菜，不久警方就來了。（你去扶人時看到何事？）看到隔壁賣鞋子的男
    女四人在打人及踢人。（能否確定是何人打人及踢人？）當時很亂無確定，但我
    能確定是賣鞋子那邊的人，今天也有來等語（見九十二年三月十二日偵訊筆錄）
    ，經核均與告訴人戊○○、己○、丁○○三人所述案發基本情節相符。參諸告訴
    人戊○○、己○、丁○○三人於案發後當日至行政院衛生署臺東醫院接受診斷，
    戊○○受有左膝瘀傷二乘三公分、左肘瘀傷五乘零點一公分（兩處）、前額頭有
    二處瘀腫各二乘三公分、鼻樑瘀傷零點三乘零點一公分、嚴重頭痛、腦震盪及右
    手臂無力酸痛等之傷害，己○受有左膝瘀傷腫脹四乘三公分、右膝瘀傷腫脹二乘
    三公分及左背紅腫二乘三公分等之傷害，丁○○受有背部五處紅腫，長度分別為
    五公分、五公分、十四公分、四公分及三公分之傷害，此有該院開立之一五二六
    九號、一六八三七號、一六四三四號、一六四三五號診斷書影本可憑，觀其等受
    傷狀況均與所訴及證人指證情節相合，是以告訴人指稱遭被告甲○○、丙○○、
    洪明烽三人共同傷害等情應屬事實。至於被告乙○○於偵訊時雖辯稱：其在扶起
    丙○○時，被戊○○持木棍毆打，幸有己○及丁○○拉住戊○○，其始遭輕輕打
    到云云；然對於同一時間或之前數秒鐘時間之案發情形，被告乙○○又稱告訴人
    三人均倒著或壓住丙○○云云，則依乙○○所言，告訴人三人均須為身手矯健之
    人，否則告訴人戊○○如何能迅速自地上爬起，在短短數秒之內，至家中取出木
    棍，再毆打乙○○；而己○及丁○○更能隨即反應戊○○之舉動，馬上阻止戊○○，以免鬧出人命。若果真如此，又何以告訴人三人所受之傷害，較被告乙○○
    及丙○○二人為嚴重。另被告丙○○聲稱告訴人己○及丁○○先前即徒手朝其身
    上一陣亂打，在其被壓住時，背部及頸部又一再遭人毆打，然其竟僅有右手手指
    及左手前臂受傷，背部、頸部及其他部位卻均毫髮無傷，此顯不符一般經驗法則
    ，其雖又解釋稱：我有跟醫生說，但醫生沒幫我驗傷。然由其所出具之診斷證明
    書就「左手前臂有零點一公分擦傷」如此細微之傷害均有載明，如何謂醫生未注
    意其其餘傷勢，是渠等所辯無非畏罪卸責之詞，顯不足採，本件事證明確，被告
    甲○○、丙○○、乙○○共同傷害犯行，堪予認定。
二、核被告甲○○、丙○○及乙○○三人所為，均係犯刑法第二百七十七條第一項之
    普通傷害罪。渠等有犯意之聯絡及行為之分擔實施，為共同正犯。又被告三人以
    共同行為接續毆打告訴人戊○○、己○及丁○○三人，係一行為侵害告訴人三人
    之身體法益，應依想像競合犯例以犯一共同普通傷害罪論處。爰分別審酌被告甲○○、丙○○及乙○○犯罪之動機、目的、手段、犯罪時所受之刺激、被害人所
    受傷害程度及犯罪後之態度等一切情狀，各量處如主文所示之刑，並諭知如易科
    罰金之折算標準。至於檢察官雖以被告三人藉詞狡辯，不知悔改，犯後態度顯然
    不佳，且自恃年輕力壯而欺負年老力衰或弱質女子之告訴人三人，故實有重懲之
    必要，請本院均判處有期徒刑一年二月。然本院諒被告等人因聽聞告訴人戊○○
    稱「屎你娘，常常這樣（台語發音）」，認戊○○有意辱人，乃情緒失控致蹈犯
行，並非預謀傷人，以量處主文所示之刑，即可收懲處之效，尚無判處有期徒刑
    一年二月重刑之必要，附此說明。另查被告丙○○前未曾受有期徒刑以上刑之宣
    告，有臺灣高等法院被告全國前案紀錄表在卷可參，因其懷孕在身，今年十月即
    將臨盆，經此教訓應知警惕而無再犯之虞，本院因認所宣告之刑以暫不執行為當
    ，特予宣告緩刑三年，用啟自新。
據上論斷，應依刑事訴訟法第二百九十九條第一項前段，刑法第二十八條、第五十五
條、第二百七十七條第一項、第四十一條第一項前段、第七十四條第一款，罰金罰鍰
提高標準條例第一條前段、第二條，判決如主文。
本案經檢察官林圳義到庭執行職務。
中    華    民    國      九十二      年      八        月    十四      日
                                      臺灣臺東地方法院刑事庭
                                          法  官  陳恒寬
右正本證明與原本無異
如不服本判決應於送達後十日內向本院提出上訴狀
                                          書記官  張夜明
中    華    民    國      九十二      年       八       月     十五     日
附錄本案論罪科刑法條全文刑法第二百七十七條第一項：
傷害人之身體或健康者，處三年以下有期徒刑、拘役或一仟元以下罰金。


司法院資訊處製作；財團法人民間司法改革基金會備份。
